【裁判字號】    98,消債更,47
【裁判日期】    980122
【裁判案由】    更生事件
【裁判全文】
臺灣臺北地方法院民事裁定            98年度消債更字第47號
聲  請  人
即  債務人  甲○○原名周永明.
上列聲請人依消費者債務清理條例聲請更生事件，本院裁定如下
：
    主  文
債務人甲○○自中華民國九十八年一月二十二日下午四時起開始
更生程序。
命司法事務官進行本件更生程序。
    理  由
一、按法院開始更生程序之裁定，應載明其年、月、日、時，並
    即時發生效力。次按法院裁定開始更生或清算程序後，得命
    司法事務官進行更生或清算程序，必要時得選任律師、會計
    師或其他適當之自然人或法人一人為監督人或管理人。消費
    者債務清理條例第45條第1項、第16條第1項分別定有明文。
二、本件債務人主張：聲請人於民國九十五年十一月間與債權金
    融機構協商成立，約定每月償還新臺幣（下同）三萬五千九
    百三十九元，惟聲請人於九十六年一月被原配偶發現債台高
    築，於九十六年一月二十六日要求離婚，並要求每月支付一
    萬五千元贍養費供妻子及二子之生活暨教育費用，聲請人則
    搬回母親家與母親共住，聲請人九十六年度每月平均收入為
    五萬零二百八十元，扣除卡債協商款項之三萬五千九百三十
    九元、贍養費一萬五千元，已無餘額可以生活，故於九十六
    年二月在無力續繳之情況下協商破裂，聯邦商業銀行則同意
    於九十六年六月起，每月繳納協商款一千五百元，其餘債權
    銀行於九十六年十月二十四日逕向法院聲請扣薪三分之一償
    還卡債，聲請人實無力繼續履行原協商之清償約定，又其無
    擔保或無優先權之債務總額未逾一千二百萬元，復未經法院
    裁定開始清算程序或宣告破產，爰向本院聲請更生等語。經
    查：債務人所主張之上開事實，業據提出債權人清冊、債務
    協商清償協議書、財政部臺灣省北區國稅局九十五、九十六
    年度綜合所得稅各類所得資料清單及財產歸屬資料清單、臺
    灣板橋地方法院執行命令、戶籍謄本、離婚協議書、月薪資
    明細單、存摺影本等件為證。此外，本件又查無債務人有消
    費者債務清理條例第6條第3項、第8條或第46條各款所定駁
    回更生聲請之事由存在，則債務人聲請更生，應屬有據；並
    依上開規定命司法事務官進行本件更生程序，爰裁定如主文
    。
三、本件司法事務官於進行更生程序程序、協助債務人提出更生
    方案時，應注意更生方案需酌留債務人生活上應變所需費用
    ，並依社會常情衡量債務人之償債能力，依此協助債務人擬
    定公允之更生方案，始符消費者債務清理條例重建債務人經
    濟生活之立法目的。再者，本件既經裁定准予更生，聲請人
    另聲請為保全處分，即無必要，併此明。
中    華    民    國    98    年    1     月    22    日
                             臺灣臺北地方法院民事庭
                                 法      官  范智達
上為正本係照原本作成。
本件不得抗告。
本裁定已於民國九十八年一月二十二日下午四時公告。
中    華    民    國    98    年    1     月    22    日
                                 書  記  官  廖惠如


司法院資訊處製作；財團法人民間司法改革基金會備份。
